臺灣臺南地方法院交通事件裁定　　　　　　　　　　九十二年度交聲字第六九一號
　　原處分機關　交通部公路總局嘉義區監理所臺南監理站
　　受處分人即
　　異　議　人　甲○○
右列受處分人因違反道路交通管理處罰條例案件，對於交通部公路總局嘉義區監理所
臺南監理站九十二年十二月八日所為之裁決處分（處分案號：嘉監南字第裁七四—Ｍ
00000000號）聲明異議，本院裁定如左：
    主  文
異議駁回。
    理  由
一、聲明異議意旨略以：受處分人即異議人甲○○雖不否認其所有之車牌號碼八０七
    三—ＧＫ號自用小客車，於民國九十二年十一月三日下午二點五十三分左右，有
    經人駕駛而停放於台南縣永康市○○○路三四０巷十五弄六號前之劃設有紅色實
    線，而屬禁止臨時停車路段之事實，然因該道路係一半封閉式之社區○○道路，
    僅供特定人、車通行，道路上之標線亦係社區自行劃設，故應無適用道路交通管
    理處罰條例之餘地。另外，縱然在該路段停車之行為有前開處罰條例之適用，但
    執勤警員對於同路段其他違規停放之機車卻未加以取締，執法顯有不公，故異議
    人不服該裁處，而提起本件異議。
二、按汽車駕駛人停車時，在禁止臨時停車處所停車者，處汽車駕駛人新臺幣六百元
    以上一千二百元以下罰鍰；又汽車駕駛人違規停車而駕駛人不在場，當場不能或
    不宜攔截製單舉發者，得對汽車所有人逕行舉發處罰；至前項逕行舉發，應記明
    車輛牌照號碼、車型等可資辨明之資料，查明汽車所有人姓名或名稱、住址後，
    製單舉發處罰之，道路交通管理處罰條例第五十六條第一項第一款、第七條之二
    第一項第三款及第二項分別定有明文。又禁止臨時停車線，用以指示禁止臨時停
    車路段，為紅色實線，道路交通標誌標線號誌設置規則第一百六十九條第一項及
    第二項亦規定甚明。另業經主管機關劃設之交通標線，如因進行路面改善工程而
    將其加以塗銷，但於工程結束後，施工單位再依原有標線位置重新劃設相同之新
    標線，則新劃設之標線當然延續原有標線之效力，而不會受到任何影響。
三、經查：
    （一）受處分人即異議人甲○○並不否認其所有之車牌號碼八０七三—ＧＫ號自
          用小客車，於前述時間，有經人駕駛而停放於台南縣永康市○○○路三四
          ０巷十五弄六號前之劃設有紅色實線，而屬禁止臨時停車路段之事實，且
          有臺南縣警察局南縣警交字第Ｍ00000000號舉發違反道路交通管
          理事件通知單一紙及違規現場採證照片一張在卷足憑。
    （二）其次，本件違規地點所劃設之紅色實線，係當地里長於六年前所申請劃設
          ，後來因為永康市公所於九十年十二月間，曾在該路段進行路面改善工程
          ，而在該工程完工後，由負責該路段工程之承包商依照原有之標線，在相
          同位置劃設新標線等情，則有臺南縣永康市公所九十三年三月二十二日所
          工字第０九三００一二四四五號函及所附之「中華二路三四０巷十五弄路
          面改善工程設計圖」影本各一份附卷可參，顯見本件違規地點之禁止臨時
          停車紅色實線，原先乃當地里長向主管機關申請後，而由該主管機關所依
          法劃設，後來原標線雖因施工上之需要，而由路面改善工程之承包商先行
          加以塗銷，而於完工後再依照原有標線位置重新繪製相同之交通標線。據
          此並參照前述說明，可知該新劃設之紅色實線，仍具有「禁止臨時停車」
          之交通標線效力無疑。再者，道路係指：公路、街道、巷衖、廣場、騎樓
          或其他供公眾通行之地方，道路交通管理處罰條例第三條第一款亦規定甚
          明，而本件違規地點既係「台南縣永康市○○○路三四０巷十五弄六號前
          」，則該違規地點係屬上開道路交通管理處罰條例所稱之「道路」，亦應
          無疑問，故於該處違規停車之行為，有上開管理處罰條例之適用，亦屬當
          然，此與私人在私有土地上擅自劃設標線之情形，顯非相當。基此，受處
          分人即異議人甲○○所辯：該道路係私有道路，僅供特定人、車通行，該
          標線亦係自行劃設，並無適用道路交通管理處罰條例之餘地云云，經核尚
          非有理。從而，異議人所有之車牌號碼八０七三—ＧＫ號自用小客車，有
          於前述時、地，經人駕駛而停放於禁止臨時停車處所之違規行為，應可認
          定。
    （三）至行政行為，非有正當理由，不得為差別待遇，行政程序法第六條雖定有
          明文，而行政機關在非有正當理由之情況下作成行政行為時，對該行政行
          為所規制之對象，固不得為差別之待遇，然若行政機關為行政行為之對象
          ，其本身係因違法而受規制時，則該對象即無主張適用前述「平等原則」
          之餘地。又交通勤務警察或依法令執行交通稽查任務人員舉發違反道路交
          通管理處罰條例所列之違規事實後，經公路主管機關或警察機關所為之裁
          決處罰，本質上為行政處分，係公務員基於職務上權力，依法就特定之具
          體事件所為，並具有公法上效果之單方行政行為，原則上本應受上開「平
          等原則」之拘束，然因本件受處分人即異議人甲○○於上開時、地，既在
          屬禁止臨時停車處所之道路違規停車，而已違法在先，故異議人尚難僅執
          同路段亦有其他機車違規停車未遭舉發處罰等事由，而指摘原裁決處分有
          何違反「平等原則」之情形，且亦不得據此為免罰之憑藉。從而，異議人
          前開所辯：執勤警員對於同路段其他違規停車之機車並未加以取締，執法
          顯有不公云云，經核亦非可採。
四、綜上所述，受處分人即異議人甲○○所有之車牌號碼八０七三—ＧＫ號自用小客
    車，於前述時、地，有經人駕駛而停放於劃設有紅色實線而屬禁止臨時停車路段
    之事實既可認定，則原處分機關即交通部公路總局嘉義區監理所臺南監理站，據
    此並引用上開道路交通管理處罰條例第五十六條第一項第一款之規定，裁處異議
    人罰鍰新臺幣九百元，於法即無不當。至本件異議內容，經核並無理由，故應予
    以駁回。
五、據上論斷，應依道路交通案件處理辦法第十九條，裁定如主文。
中    華    民    國      九十三      年      五      月       二十六   日
                              臺灣臺南地方法院交通法庭
                                  法  官    陳  志  成
右正本證明與原本無異。
如不服本裁定應於送達後五日內向本院提出抗告狀。
                                  書記官    黃  瓊  蘭
中    華    民    國      九十三      年      五      月       二十六   日
